臺灣基隆地方法院刑事判決　　　　　　　 94年度訴字第921號
公　訴　人　臺灣基隆地方法院檢察署檢察官
被　　　告　甲○○
上列被告因違反毒品危害防制條例案件，經檢察官提起公訴（94
年度毒偵字第2659號）暨移送併案審理（94年度毒偵字第2900號
），被告為有罪之陳述，本院合議庭裁定由受命法官獨任以簡式
審判程序進行審理，並判決如下：
    主  文
甲○○連續施用第一級毒品，累犯，處有期徒刑捌月。扣案之第
一級毒品海洛因（毛重零點柒公克）併同無法析離之分裝袋貳
只，均沒收銷燬之；注射針筒壹支，沒收。
    事  實
一、甲○○前因施用第二級毒品案件，經觀察、勒戒後，認無繼
    續施用毒品傾向，由臺灣基隆地方法院檢察署檢察官於民國
    88年7 月27日，以88年度偵字第4515號為不起訴處分確定；
    又因施用第二級毒品案件，經觀察、勒戒後，認有繼續施用
    毒品之傾向，由臺灣臺北地方法院裁定令入戒治處所施以強
    制戒治（89年10月27日停止戒治，接續執行後述徒刑，90年
    4月3日保護管束期滿執行完畢），並經臺灣臺北地方法院以
    89年度北簡字第864號判決判處有期徒刑6 月確定，於90年6
    月27日易科罰金執行完畢（構成累犯）。再因犯施用第一級
    、第二級毒品案件，由上開檢察署檢察官提起公訴，經本院
    於94年4月12日，以93年度訴字第886號判決分別判處有期徒
    刑8月、6月，應執行有期徒刑1 年，因甲○○撤回上訴而於
    94年8月17日確定，並自同年10月21日起入監執行。
二、甲○○不思戒除毒癮，竟於上開本院93年度訴字第886 號案
    件宣判即94年4 月12日之後，猶基於施用第一級毒品海洛因
    之概括犯意，自94年5 月中旬起，至同年10月19日晚間止，
    在其位於基隆市○○路393 巷52號住處內，以注射針筒施打
    左手臂血管之方式，連續施用第一級毒品海洛因，平均每二
    至三日施用一次。嗣分別於：(一)、94年8月11日下午2時30分
    許，經警前往案外人何建忠位於基隆市○○路42巷49號之住
    處執行搜索，因同在現場而遭查獲，當場扣得其所有第一級
    毒品海洛因1包（毛重0.23公克）及注射針筒1支；(二)、94年
    10月20日晚間11時5分許，為警在基隆市○○○路108之17號
    前查獲，扣得第一級毒品海洛因1包（毛重0.5公克）。經警
    二度採集其尿液送驗，結果均呈海洛因之嗎啡陽性反應，而
    悉上情。
三、案經基隆市警察局第四分局報告臺灣基隆地方法院檢察署檢
    察官偵查起訴暨移送併案審理。
    理  由
壹、程序事項
    查本件被告甲○○所犯者非為死刑、無期徒刑、最輕本刑為
    3 年以上有期徒刑之罪或高等法院管轄第一審案件，其於準
    備程序進行中，先就被訴事實為有罪之陳述，經告知其簡式
    審判程序之旨，並聽取公訴人、被告之意見後，本院業已依
    刑事訴訟法第273條之1第1 項之規定，裁定由受命法官獨任
    以簡式審判程序進行本案之審理。
貳、實體事項
一、前揭事實業據被告於本院審理時坦承不諱，並有扣案之第一
    級毒品海洛因2包（毛重合計0.73公克）、注射針筒1支可憑
    。而被告為警查獲後所採集之尿液檢體，經送請檢驗，結果
    均呈海洛因之嗎啡陽性反應（由於海洛因在人體內會代謝成
    嗎啡，因此涉嫌海洛因之吸食者，係檢驗其尿液中之嗎啡反
    應），有臺灣尖端先進生技醫藥股份有限公司94年8 月26日
    、同年10月28日濫用藥物檢驗報告附卷可稽，足見被告自白
    施用第一級毒品海洛因之情節，與事實相符，應可採信。又
    被告前因施用第二級毒品案件，經觀察、勒戒後，認無繼續
    施用毒品傾向，由臺灣基隆地方法院檢察署檢察官於88年7
    月27日，以88年度偵字第4515號為不起訴處分確定；又因施
    用第二級毒品案件，經觀察、勒戒後，認有繼續施用毒品之
    傾向，由臺灣臺北地方法院裁定令入戒治處所施以強制戒治
    ，89年10月27日停止戒治，迨90年4月3日保護管束期滿執行
    完畢等情，亦有臺灣高等法院被告前案紀錄表、前揭不起訴
    處分書附卷足佐。綜上所陳，本案事證明確，被告於強制戒
    治執行完畢後，5 年以內再犯施用毒品之犯行，堪可認定，
    應依法論科。
二、論罪科刑：
    (一)查海洛因係毒品危害防制條例所列管之第一級毒品，此
        為該條例第2條第2項第1 款所明定；又犯毒品危害防制
        條例第10條施用毒品之罪者，檢察官應聲請法院裁定，
        令被告入勒戒處所觀察、勒戒，經觀察、勒戒後，無繼
        續施用毒品之傾向者，應即釋放，並由檢察官為不起訴
        處分，有繼續施用毒品之傾向者，則由檢察官先聲請法
        院裁定令入戒治處所施以強制戒治，俟強制戒治期滿，
        再行釋放，並由檢察官為不起訴處分；而依前開規定觀
        察勒戒或強制戒治執行完畢釋放後，5 年內再犯施用毒
        品之罪者，檢察官應依法追訴，毒品危害防制條例第20
        條第1項、第2項、第23條第2項分別定有明文。
    (二)核被告於強制戒治執行完畢後，5 年以內再犯施用第一
        級毒品海洛因之行為，係犯毒品危害防制條例第10條第
        1 項之施用第一級毒品罪。被告持有第一級毒品海洛因
        之低度行為，應為施用毒品之高度行為所吸收，不另論
        罪。被告前後多次施用第一級毒品海洛因之犯行，時間
        緊接，所犯係構成要件相同之罪名，顯係基於概括犯意
        而反覆為之，為連續犯，應依刑法第56條之規定，論以
        一罪，並依法加重其刑。公訴人雖僅就被告於94年8 月
        8日或9日施用第一級毒品海洛因之犯行提起公訴，然未
        據起訴部分與已起訴部分既有如前述連續犯之裁判上一
        罪關係，應為起訴效力所及，本院依法併予審理。查被
        告前曾受如事實欄所載有期徒刑之執行，此有臺灣高等
        法院被告前案紀錄表附卷可考，其於有期徒刑執行完畢
        後5 年以內，再犯本件最重本刑為有期徒刑以上之刑之
        罪，為累犯，應遞予加重其刑。本院審酌被告犯罪之動
        機、吸食頻率、曾有施用毒品之前科仍不知戒除，惟犯
        罪後坦承犯行，且所犯之施用毒品犯行乃戕害自己身心
        健康，並未危及他人等一切情狀，量處如主文所示之刑
        。
    (三)末查，扣案白粉（毛重合計0.73公克），屬毒品危害防
        制條例所明定列管之第一級毒品海洛因，業經被告供承
        在卷，並有基隆市警察局第四分局查獲涉嫌毒品危害防
        制條例毒品初步鑑驗報告單附卷可稽，應併同無法析離
        之分裝袋2 只，依毒品危害防制條例第18條第1 項前段
        之規定，均宣告沒收銷燬之。另扣案之注射針筒1 支為
        市售一般藥用之物，雖非專供施用毒品之器具，此業據
        本院當庭勘驗無訛（94年11月9 日審判筆錄參照），然
        屬被告所有供施打海洛因所用之物，業據被告供明無誤
        ，爰依刑法第38條第1項第2款之規定宣告沒收。
據上論斷，應依刑事訴訟法第273條之1第1項、第299條第1 項前
段，毒品危害防制條例第10條第1項、第18條第1項前段，刑法第
11條前段、第56條、第47條、第38條第1項第2款，判決如主文。
本案經檢察官乙○○到庭執行職務。
中　　華　　民　　國　　94　　年　　11　　月　　22　　日
                  刑事第五庭法  官　楊皓清
以上正本證明與原本無異。
對於本件判決如有不服，應於收受送達後10日內，向本院提出上
訴書狀，上訴於臺灣高等法院，並按他造當事人之人數附具繕本
。
中　　華　　民　　國　　94　　年　　11　　月　　22　　日
                            書記官　王月娥
附錄論罪法條：
毒品危害防制條例第10條第1項：
施用第一級毒品者，處6月以上5年以下有期徒刑。
